ROSALEX AHAN

SELLOLI-BAZOUNKPA ↑ +229 62149515 ****

rosalexahan2@gmail.com 🛂

Linkedin.com/in/rosalexahan in https://twitter.com/a rosalex



OBJECTIF

Je souhaite dans la finalité travailler dans le domaine de l'internet des objets. Ayant travaillé sur un thème dans le domaine pour mon projet de fin d'étude j'ai été impressionné par les myriades de possibilité qu'offre cette branche de l'informatique et je souhaite poursuivre dans cette voie. Ayant compris que savoir développer le mieux possible des applications web me permettra de devenir meilleur dans ce domaine et étant capable de proposer et de conseiller des matériels informatique adapté à chaque client selon son domaine j'essaye d'avoir le plus d'expérience professionnelles dans ce sens.



FORMATION

BACCALAUREAT EN SERIE SCIENTIFIQUE | Complexe Scolaire "LES PYRAMIDES" OCTOBRE 2018 – JUILLET 2019

LICENCE PROFESSIONNELLE en Réseaux et Génie Logiciel | PIGIER BENIN

OCTOBRE 2019 – JUILLET 2022

Au cours de ma licence professionnelle à Pigier Benin j'ai été un des membres de l'équipe représentant mon école au concours d'art oratoire et de culture générale Mille Mots Vox Edition 2020 où nous fumes lauréat.



EXPERIENCE

OPERATEUR DE SAISIE | PLAN BENIN INTERNATIONAL

JUILLET 2018 - AOUT 2018

OPERATEUR DE SAISIE | ONG BORNE FONDEN

JUILLET 2019 - AOUT 2019

J'y étais chargé de l'enregistrement des fiches de focus groupes.

RESPONSABLE CMS | ONG BORNE FONDEN

DECEMBRE 2020

J'ai réalisé un blog WordPress pour l'ONG pour amorcer leur transformation numérique.

STAGIAIRE | RINTIO

NOVEMBRE 2021 - FEVRIER 2022

Pendant cette période j'ai participé en tant que développeur backend et frontend à la réalisation du site web de l'entreprise ainsi qu'à la création d'une plateforme Odoo pour la gestion d'une pharmacie.

Développeur Web | TEC SARL

SEPTEMBRE 2022 - PRESENT



COMPETENCES

- Maitrise complète de tous les outils MICROSOFT OFFICE
- Programmation HTML, CSS, PHP et SQL
- Administration des réseaux
- Programmation Web avec le framework Laravel
- Maitrise complète des frameworks Vue.js et Tailwind CSS
- Programmation sur l'Arduino IDE
- Administration des systèmes et maintenance informatique



ACTIVITES

Grand passionné de culture en particulier de culture japonaise je passe la plupart de mon temps libre à la lecture de mangas ainsi qu'à l'augmentation de mon niveau d'anglais et de japonais. Je m'intéresse aussi à l'internet des objets en m'exerçant le plus possible avec la conception de machines connectées.